Luganda.aff
FLAG long
PFX GI 0 byezitaaluga .
PFX GI 0 byezitaaluka .
PFX GI 0 byezitaalubu .
PFX GI 0 byezitaalulu .
PFX GI 0 byezitaaluku .
PFX GI 0 byezitaalutu .
PFX GI 0 byezitaakun [^lmnb]
PFX GI l byezitaakund l.[^mn][^u]
PFX GI l byezitaakunn l.[mn]
PFX GI w byezitaakump [w]
PFX GI 0 byezitaakumu .
PFX GI 0 byezitaakuba .
PFX GI 0 byezitaakugu .
PFX GI 0 byezitaakugi .
PFX GI 0 byezitaakuzi .
PFX GI 0 byezitaakuki .
PFX GI 0 byezitaakubi .
PFX GI 0 byezitaakuli .
PFX GI 0 byezitaakuga .
PFX GI 0 byezitaakuka .
PFX GI 0 byezitaakubu .
PFX GI 0 byezitaakulu .
PFX GI 0 byezitaakuku .
PFX GI 0 byezitaakutu .
PFX GI 0 byezitaatun [^lmnb]
PFX GI l byezitaatund l.[^mn][^u]
PFX GI l byezitaatunn l.[mn]
PFX GI w byezitaatump [w]
PFX GI 0 byezitaatumu .
PFX GI 0 byezitaatuba .
PFX GI 0 byezitaatugu .
PFX GI 0 byezitaatugi .
PFX GI 0 byezitaatuzi .
PFX GI 0 byezitaatuki .
PFX GI 0 byezitaatubi .
PFX GI 0 byezitaatuli .
PFX GI 0 byezitaatuga .
PFX GI 0 byezitaatuka .
PFX GI 0 byezitaatubu .
PFX GI 0 byezitaatulu .
PFX GI 0 byezitaatuku .
PFX GI 0 byezitaatutu .
PFX GI 0 byekitaangu .
PFX GI 0 byekitaangi .
PFX GI 0 byekitaanzi .
PFX GI 0 byekitaanki .
PFX GI 0 byekitaanga .
PFX GI 0 byekitaanka .
PFX GI 0 byekitaanku .
PFX GI 0 byekitaantu .
PFX GI 0 byekitaamun [^lmnb]
PFX GI l byekitaamund l.[^mn][^u]
PFX GI l byekitaamunn l.[mn]
PFX GI w byekitaamump [w]
PFX GI 0 byekitaamumu .
PFX GI 0 byekitaamuba .
PFX GI 0 byekitaamugu .
PFX GI 0 byekitaamugi .
PFX GI 0 byekitaamuzi .
PFX GI 0 byekitaamuki .
PFX GI 0 byekitaamubi .
PFX GI 0 byekitaamuli .
PFX GI 0 byekitaamuga .
PFX GI 0 byekitaamuka .
PFX GI 0 byekitaamubu .
PFX GI 0 byekitaamulu .
PFX GI 0 byekitaamuku .
PFX GI 0 byekitaamutu .
PFX GI 0 byekitaaban [^lmnb]
PFX GI l byekitaaband l.[^mn][^u]
PFX GI l byekitaabann l.[mn]
PFX GI w byekitaabamp [w]
PFX GI 0 byekitaabamu .
PFX GI 0 byekitaababa .
PFX GI 0 byekitaabagu .
PFX GI 0 byekitaabagi .
PFX GI 0 byekitaabazi .
PFX GI 0 byekitaabaki .
PFX GI 0 byekitaababi .
PFX GI 0 byekitaabali .
PFX GI 0 byekitaabaga .
PFX GI 0 byekitaabaka .
PFX GI 0 byekitaababu .
PFX GI 0 byekitaabalu .
PFX GI 0 byekitaabaku .
PFX GI 0 byekitaabatu .
PFX GI 0 byekitaagun [^lmnb]
PFX GI l byekitaagund l.[^mn][^u]
PFX GI l byekitaagunn l.[mn]
PFX GI w byekitaagump [w]
PFX GI 0 byekitaagumu .
PFX GI 0 byekitaaguba .
PFX GI 0 byekitaagugu .
PFX GI 0 byekitaagugi .
PFX GI 0 byekitaaguzi .
PFX GI 0 byekitaaguki .
PFX GI 0 byekitaagubi .
PFX GI 0 byekitaaguli .
PFX GI 0 byekitaaguga .
PFX GI 0 byekitaaguka .
PFX GI 0 byekitaagubu .
PFX GI 0 byekitaagulu .
PFX GI 0 byekitaaguku .
PFX GI 0 byekitaagutu .
PFX GI 0 byekitaagin [^lmnb]
PFX GI l byekitaagind l.[^mn][^u]
PFX GI l byekitaaginn l.[mn]
PFX GI w byekitaagimp [w]
PFX GI 0 byekitaagimu .
PFX GI 0 byekitaagiba .
PFX GI 0 byekitaagigu .
PFX GI 0 byekitaagigi .
PFX GI 0 byekitaagizi .
PFX GI 0 byekitaagiki .
PFX GI 0 byekitaagibi .
PFX GI 0 byekitaagili .
PFX GI 0 byekitaagiga .
PFX GI 0 byekitaagika .
PFX GI 0 byekitaagibu .
PFX GI 0 byekitaagilu .
PFX GI 0 byekitaagiku .
PFX GI 0 byekitaagitu .
PFX GI 0 byekitaazin [^lmnb]
PFX GI l byekitaazind l.[^mn][^u]
PFX GI l byekitaazinn l.[mn]
PFX GI w byekitaazimp [w]
PFX GI 0 byekitaazimu .
PFX GI 0 byekitaaziba .
PFX GI 0 byekitaazigu .
PFX GI 0 byekitaazigi .
PFX GI 0 byekitaazizi .
PFX GI 0 byekitaaziki .
PFX GI 0 byekitaazibi .
PFX GI 0 byekitaazili .
PFX GI 0 byekitaaziga .
PFX GI 0 byekitaazika .
PFX GI 0 byekitaazibu .
PFX GI 0 byekitaazilu .
PFX GI 0 byekitaaziku .
PFX GI 0 byekitaazitu .
PFX GI 0 byekitaakin [^lmnb]
PFX GI l byekitaakind l.[^mn][^u]
PFX GI l byekitaakinn l.[mn]
PFX GI w byekitaakimp [w]
PFX GI 0 byekitaakimu .
PFX GI 0 byekitaakiba .
PFX GI 0 byekitaakigu .
PFX GI 0 byekitaakigi .
PFX GI 0 byekitaakizi .
PFX GI 0 byekitaakiki .
PFX GI 0 byekitaakibi .
PFX GI 0 byekitaakili .
PFX GI 0 byekitaakiga .
PFX GI 0 byekitaakika .
PFX GI 0 byekitaakibu .
PFX GI 0 byekitaakilu .
PFX GI 0 byekitaakiku .
PFX GI 0 byekitaakitu .
PFX GI 0 byekitaabin [^lmnb]
PFX GI l byekitaabind l.[^mn][^u]
PFX GI l byekitaabinn l.[mn]
PFX GI w byekitaabimp [w]
PFX GI 0 byekitaabimu .
PFX GI 0 byekitaabiba .
PFX GI 0 byekitaabigu .
PFX GI 0 byekitaabigi .
PFX GI 0 byekitaabizi .
PFX GI 0 byekitaabiki .
PFX GI 0 byekitaabibi .
PFX GI 0 byekitaabili .
PFX GI 0 byekitaabiga .
PFX GI 0 byekitaabika .
PFX GI 0 byekitaabibu .
PFX GI 0 byekitaabilu .
PFX GI 0 byekitaabiku .
PFX GI 0 byekitaabitu .
PFX GI 0 byekitaalin [^lmnb]
PFX GI l byekitaalind l.[^mn][^u]
PFX GI l byekitaalinn l.[mn]
PFX GI w byekitaalimp [w]
PFX GI 0 byekitaalimu .
PFX GI 0 byekitaaliba .
PFX GI 0 byekitaaligu .
PFX GI 0 byekitaaligi .
PFX GI 0 byekitaalizi .
PFX GI 0 byekitaaliki .
PFX GI 0 byekitaalibi .
PFX GI 0 byekitaalili .
PFX GI 0 byekitaaliga .
PFX GI 0 byekitaalika .
PFX GI 0 byekitaalibu .
PFX GI 0 byekitaalilu .
PFX GI 0 byekitaaliku .
PFX GI 0 byekitaalitu .
PFX GI 0 byekitaagan [^lmnb]
PFX GI l byekitaagand l.[^mn][^u]
PFX GI l byekitaagann l.[mn]
PFX GI w byekitaagamp [w]
PFX GI 0 byekitaagamu .
PFX GI 0 byekitaagaba .
PFX GI 0 byekitaagagu .
PFX GI 0 byekitaagagi .
PFX GI 0 byekitaagazi .
PFX GI 0 byekitaagaki .
PFX GI 0 byekitaagabi .
PFX GI 0 byekitaagali .
PFX GI 0 byekitaagaga .
PFX GI 0 byekitaagaka .
PFX GI 0 byekitaagabu .
PFX GI 0 byekitaagalu .
PFX GI 0 byekitaagaku .
PFX GI 0 byekitaagatu .
PFX GI 0 byekitaakan [^lmnb]
PFX GI l byekitaakand l.[^mn][^u]
PFX GI l byekitaakann l.[mn]
PFX GI w byekitaakamp [w]
PFX GI 0 byekitaakamu .
PFX GI 0 byekitaakaba .
PFX GI 0 byekitaakagu .
PFX GI 0 byekitaakagi .
PFX GI 0 byekitaakazi .
PFX GI 0 byekitaakaki .
PFX GI 0 byekitaakabi .
PFX GI 0 byekitaakali .
PFX GI 0 byekitaakaga .
PFX GI 0 byekitaakaka .
PFX GI 0 byekitaakabu .
PFX GI 0 byekitaakalu .
PFX GI 0 byekitaakaku .
PFX GI 0 byekitaakatu .
PFX GI 0 byekitaabun [^lmnb]
PFX GI l byekitaabund l.[^mn][^u]
PFX GI l byekitaabunn l.[mn]
PFX GI w byekitaabump [w]
PFX GI 0 byekitaabumu .
PFX GI 0 byekitaabuba .
PFX GI 0 byekitaabugu .
PFX GI 0 byekitaabugi .
PFX GI 0 byekitaabuzi .
PFX GI 0 byekitaabuki .
PFX GI 0 byekitaabubi .
PFX GI 0 byekitaabuli .
PFX GI 0 byekitaabuga .
PFX GI 0 byekitaabuka .
PFX GI 0 byekitaabubu .
PFX GI 0 byekitaabulu .
PFX GI 0 byekitaabuku .
PFX GI 0 byekitaabutu .
PFX GI 0 byekitaalun [^lmnb]
PFX GI l byekitaalund l.[^mn][^u]
PFX GI l byekitaalunn l.[mn]
PFX GI w byekitaalump [w]
PFX GI 0 byekitaalumu .
PFX GI 0 byekitaaluba .
PFX GI 0 byekitaalugu .
PFX GI 0 byekitaalugi .
PFX GI 0 byekitaaluzi .
PFX GI 0 byekitaaluki .
PFX GI 0 byekitaalubi .
PFX GI 0 byekitaaluli .
PFX GI 0 byekitaaluga .
PFX GI 0 byekitaaluka .
PFX GI 0 byekitaalubu .
PFX GI 0 byekitaalulu .
PFX GI 0 byekitaaluku .
PFX GI 0 byekitaalutu .
PFX GI 0 byekitaakun [^lmnb]
PFX GI l byekitaakund l.[^mn][^u]
PFX GI l byekitaakunn l.[mn]
PFX GI w byekitaakump [w]
PFX GI 0 byekitaakumu .
PFX GI 0 byekitaakuba .
PFX GI 0 byekitaakugu .
PFX GI 0 byekitaakugi .
PFX GI 0 byekitaakuzi .
PFX GI 0 byekitaakuki .
PFX GI 0 byekitaakubi .
PFX GI 0 byekitaakuli .
PFX GI 0 byekitaakuga .
PFX GI 0 byekitaakuka .
PFX GI 0 byekitaakubu .
PFX GI 0 byekitaakulu .
PFX GI 0 byekitaakuku .
PFX GI 0 byekitaakutu .
PFX GI 0 byekitaatun [^lmnb]
PFX GI l byekitaatund l.[^mn][^u]
PFX GI l byekitaatunn l.[mn]
PFX GI w byekitaatump [w]
PFX GI 0 byekitaatumu .
PFX GI 0 byekitaatuba .
PFX GI 0 byekitaatugu .
PFX GI 0 byekitaatugi .
PFX GI 0 byekitaatuzi .
PFX GI 0 byekitaatuki .
PFX GI 0 byekitaatubi .
PFX GI 0 byekitaatuli .
PFX GI 0 byekitaatuga .
PFX GI 0 byekitaatuka .
PFX GI 0 byekitaatubu .
PFX GI 0 byekitaatulu .
PFX GI 0 byekitaatuku .
PFX GI 0 byekitaatutu .
PFX GI 0 byebitaangu .
PFX GI 0 byebitaangi .
PFX GI 0 byebitaanzi .
PFX GI 0 byebitaanki .
PFX GI 0 byebitaanga .
PFX GI 0 byebitaanka .
PFX GI 0 byebitaanku .
PFX GI 0 byebitaantu .
PFX GI 0 byebitaamun [^lmnb]
PFX GI l byebitaamund l.[^mn][^u]
PFX GI l byebitaamunn l.[mn]
PFX GI w byebitaamump [w]
PFX GI 0 byebitaamumu .
PFX GI 0 byebitaamuba .
PFX GI 0 byebitaamugu .
PFX GI 0 byebitaamugi .
